臺北高等行政法院判決
                                       99年度簡字第733號
原      告　邱張壁霞
　          張秋香
          　張金木
          　張在山
被      告　新北市政府稅捐稽徵處
代　表　人　許慈美（處長）住同上
上列當事人間地價稅事件，原告不服臺北縣政府中華民國99年8
月11日北府訴決字第0990181617、0000000000及99年8月17日北
府訴決字第0990380586、0000000000號訴願決定，提起行政訴訟
，本院判決如下：
    主  文
原告之訴駁回。
訴訟費用由原告負擔。
　　事實及理由
一、程序事項：
  (一)本件起訴時被告之名稱為臺北縣政府稅捐稽徵處，嗣於本件
    訴訟進行中變更改制為新北市政府稅捐稽徵處，茲由其聲明
    承受訴訟，核無不合，應予准許，合先敘明。
  (二)次按司法院於92年9月17日以（92）院台廳行一字第23681號
    令，略以依行政訴訟法第229條第2項之規定，將同條第1項
    之簡易案件金額（價額）提高為新台幣（下同）20萬元，並
    於93年1月1日實施；嗣依99年1月13日修正公布，同年5月1
    日施行之行政訴訟法第229條第1項規定，簡易案件金額（價
    額）提高為40萬元。
  (三)經查本件原告4人係因不服被告於98年8月11日分別以北稅板
    一字第0980026619、0000000000、0000000000及98年8 月12
    日以北稅板一字第0980026584號函（以下簡稱原處分），補
    徵渠等自94年度起至97年度止之地價稅，各合計12,572元而
    涉訟，渠等爭執標的之金額共計為50,288（12,572乘以4 ）
    元，依行政訴訟法第229 條第1 項第2款 規定，應依簡易訴
    訟程序進行之，併不經言詞辯論而為判決，先予說明。
二、事實概要：緣原告4人所共有坐落新北市○○區○○段186地
    號之土地（所有權應有部分各為6分之1，以下簡稱系爭土地
    ），使用分區為「住宅區」，原經被告所屬板橋分處（以下
    簡稱板橋稅稽分處）核定免徵地價稅在案。嗣板橋稅稽分處
    辦理98年度地價稅稅籍及使用情形清查作業細部計畫，發現
    系爭土地屬臺北縣政府（現改制為新北市政府）工務局所核
    發74板使字第44號使用執照（73板建字第88號建築執照）之
    建築基地，核與行為時土地稅減免規則第9條規定不符，遂
    於98年8 月11日、12日分別以原處分函知原告4 人，略以系
    爭土地應改按一般用地稅率課徵地價稅，並依稅捐稽徵法第
    21條規定，核定原告4 人均應補徵94年度至97年度地價稅，
    分別為94年度、95年度各2,821 元、96年度、97年度各
    3,465 元，各合計12,572元（按：原處分函說明三、誤植為
    94年至97年地價稅一般稅率與公共設施保留地稅率之補徵差
    額，逕予更正）。原告不服，申經復查結果，未獲准變更，
    提起訴願，亦各遭決定駁回，遂向本院提起行政訴訟。
三、本件原告主張：
  (一)緣原告等4人於90年間繼承系爭土地時，系爭土地即供公眾
    通行使用，並經板橋稅稽分處核定免徵地價稅，原告因之對
    系爭土地業經權責機關審認係既成巷道產生信賴，故持續無
    償提供系爭土地為公眾（即新北市○○區○○路○○○巷4弄22
    、24、26、28等號1至5樓住戶）通行使用逾20年。另若系爭
    土地確於系爭使用執照建築基地範圍內，何以不與該等建物
    同屬一土地，而准該法定空地單獨分割供作巷道使用，是權
    責行政機關應負錯誤行政責任，蓋地政機關辦竣法定空地分
    割後，於系爭土地分割複丈成果表註明何筆土地係全筆為法
    定空地，並移送稅捐稽徵機關課稅，然稅捐稽徵機關竟因過
    失疏怠未即時予以課稅，致原告於繼承時不知尚須納稅，而
    未主張拋棄繼承，明顯違背行政程序法第8條規定：「行政
    行為，應以誠實信用之方法為之，並應保護人民正當合理之
    信賴。」。
  (二)次查臺北縣政府轄下土地經該府所屬城鄉局於92、93年間審
    認巷道土地屬既成道路並移交稅捐稽徵機關續辦免稅之法定
    空地甚多﹙至少約占百分之30以上﹚，肇致非依都市計畫法
    程序劃設形成之巷道，除因日據時代自然形成之保甲路外，
    其他大部分巷道土地皆係不同年代建屋之法定空地，然依建
    築法規，該等預留私有巷道均計入建築基地範圍，此皆係因
    臺北縣政府權責單位未能事前規範阻止該等法定空地不准單
    獨分割出作公眾通行使用，尤因先前都市計畫之細部計畫規
    劃不周、法令規範不嚴及民意不彰，故衍生行政鬆放作為。
    迨至內政部於75年1月31日發布建築基地法定空地分割辦法
    時，始有防範法定空地再行單獨分割之規範，然60年12月22
    日至75年1月31日間已事前完成分割出之法定空地作巷道使
    用者眾，若該等巷道土地再經地籍圖重測後地籍整理、地號
    重編，更不易由地籍圖研判巷道土地是否為法定空地，何況
    非屬地政測量員之臺北縣政府城鄉局人員予以認定結果，必
    定甚多分割出之法定空地遭認定為既成巷道，而今民意高張
    ，始有司法院大法官會議釋字第400號解釋文以維人民財產
    基本權，是為釐原告所陳屬實，當由具測量實務經驗之地政
    事務所測量人員及建管人員會同審核，必能發現許多既成巷
    道係法定空地，遭臺北縣政府城鄉局人員認定為既成巷道，
    移交該府稅捐稽徵處免課地價稅，反之，具測量實務經驗之
    地政事務所測量人員自舊圖解地籍圖，即能大部分審認該巷
    道土地是否係法定空土地﹙由舊地籍圖上之紅色分割線所分
    割出之巷道土地即是，否則送建管單位套繪建照及使照之配
    置圖及平面圖便悉﹚。綜上，絕多私有巷道之法定空地既得
    經臺北縣政府認定免課地價稅，原告等4人所有系爭土地竟
    不得比照辦理，如此一縣二政，已明顯違反行政程序法第6
    條規定：「行政行為，非有正當理由，不得為差別待遇。」
    。
  (三)另原告主張縱系爭土地係法定空地，亦係因臺北縣政府分割
    及相關續辦作業疏失所肇生，然時間久遠已成事實；按司法
    院大法官會議釋字第400號解釋意旨略以：「既成道路成立
    公用地役關係，首須為不特定之公眾通行所必要，而非僅為
    通行之便利或省時；其次，於公眾通行之初，土地所有權人
    並無阻止之情事；其三，須經歷之年代久遠而未曾中斷，所
    謂年代久遠雖不必限定其期間，但仍應以時日長久，一般人
    無復記憶其確實之起始，僅能知其梗概（例如始於日據時期
    、八七水災等）為必要。」，業已規定憲法第15條人民財產
    權應予保障。查系爭土地已符該解釋文之既成道路成立公用
    地役關係之三要件，即使系爭土地屬建築基地之法定空地，
    行政機關亦不應推翻抵觸該等同憲法位階之解釋文，故原處
    分核課系爭土地地價稅之法令依據，已違該解釋文意旨，按
    中央法規標準法第11條規定：「法律不得牴觸憲法，命令不
    得牴觸憲法或法律，下級機關訂定之命令不得牴觸上級機關
    之命令」，該行政處分自始無效，被告應依該解釋意旨認定
    系爭土地為既成巷道，始為適法。
  (四)若被告核課系爭土地補徵地價稅，則表示被告認系爭土地非
    既成道路，是原告等4人應得主張依憲法第15條財產權保障
    規定，得私自使用、收益及處分系爭土地，亦得圍堵系爭土
    地阻止公眾通行，當無違都市○○○○道路使用等相關法令
    規定，如此行政作為豈非引發無謂事端，使公眾通行受阻，
    造成民眾爭紛，否則系爭土地由原告等4人繳納地價稅，卻
    提供公眾永久無償使用通行，極度不宜。
  (五)另按「公法上之請求權，除法律有特別規定外，因5年間不
    行使而消滅。」、「公法上請求權，因時效完成而當然消滅
    。」，分別為行政程序法第131條第1項及第2項所定，查被
    告（按：原告起訴狀誤植為臺北縣政府）請求權時效期間係
    自90年1月1日行政程序法施行日起至94年12月31日止，惟被
    告（按：原告起訴狀誤植為臺北縣政府）遲至99年1月28日
    始通知原告等4人繳納地價稅，顯已罹於時效，該地價稅之
    課徵業因時效完成而當然消滅，是原處分及訴願決定於法不
    合；並聲明求為判決撤銷訴願決定及原處分。
四、被告則以：
  (一)按「已規定地價之土地，除依第22條規定課徵田賦者外，應
    課徵地價稅。」、「無償供公共使用之私有土地，經查明屬
    實者，在使用期間內，地價稅或田賦全免。但其屬建造房屋
    應保留之空地部分，不予免徵。」、「稅捐之核課期間，依
    左列規定：二、依法……應由稅捐稽徵機關依稅籍底冊或查
    得資料核定課徵之稅捐，其核課期間為5年。……。在前項
    核課期間內，經另發現應徵之稅捐者，仍應依法補徵或並予
    處罰，在核課期間內未經發現者，以後不得再補稅處罰。」
    ，分別為土地稅法第14條、土地稅減免規則第9條、稅捐稽
    徵法第21條所規定。
  (二)次按建築法第11條第1項規定，建築基地為供建築物本身所
    占之地面及其所應留設之法定空地；又建築技術規則建築設
    計施工編第1條第4款規定，建蔽率係指建築面積占基地面積
    之比率；換言之，建築基地即係供該建築物使用，包含建築
    物本身所占地面（含騎樓地）及法定空地，合先敘明。
  (三)查系爭土地原經板橋稅稽分處免徵地價稅在案，嗣板橋稅稽
    分處於98年發現系爭土地為系爭使用執照之建築基地，有臺
    北縣政府工務局98年5月21日北工建字第0980297309號函附
    卷可稽，核與土地稅減免規則第9條規定不符，是板橋稅稽
    分處以原處分補徵原告等4人94年至97年地價稅(該函按一般
    稅率與公共設施保留地稅率補徵差額係屬誤植)均分別為94
    年至95年各2,821元、96年至97年各3,465元，共計12,572元
    ，揆諸首揭法令規定，並無不合。
  (四)至原告主張於90年間繼承系爭土地，當時供公眾通行使用，
    並經稅捐稽徵機關核定免徵地價稅，故認係經權責機關審定
    為既成巷道，原告對之產生信賴故無償提供私有土地供公眾
    通行，因地政機關辦竣法定空地分割後，於系爭土地分割複
    丈成果表註明何筆土地係全筆為法定空地，並移送稅捐稽徵
    機關辦理課稅，然稅捐機關未於當時即予課稅云云一節。經
    查所謂「信賴保護原則」係指人民因相信既存之法秩序，而
    安排其生活或處置其財產，不能因嗣後授益行政處分之撤銷
    或廢止、行政法規之變更或廢止，而使其遭受不能預見之損
    害，用以保護人民之既得權，並維護法律尊嚴者而言，此為
    行政程序法第8條後段、第119條、第120條及第126條所明定
    ，並為司法院大法官會議釋字第525號解釋意旨所明揭，是
    該原則之適用，須具備一定之要件，如信賴基礎、信賴表現
    及信賴值得保護等。所謂「信賴表現」係指受益人基於對違
    法行政處分之信任而積極為財產上之處置，而致不能回復或
    難以回復，本件原告僅消極接受免徵地價稅之行政處分，即
    難謂有信賴保護之適用。
  (五)另原告主張縱認系爭土地屬法定空地，亦係因臺北縣政府分
    割及相關續辦作業疏失所生，按司法院大法官會議釋字第
    400號解釋意旨所揭，系爭土地已符既成道路成立公用地役
    關係之要件，即使系爭土地屬建築基地之法定空地，被告亦
    不應牴觸該解釋文意旨，違憲核課系爭土地地價稅一節。經
    查司法院大法官會議釋字第400號解釋意旨，係就既成道路
    有公用地役關係而以命令規定繼續作道路使用者，政府應否
    徵收補償所為之解釋，核與本件系爭土地作為建築基地之法
    定空地，應負公法上納稅義務，係屬二事。況依建築法第11
    條第1項規定，建築基地係供該建築物使用，包括建築物本
    身所占地面(含騎樓地)及法定空地，而建築基地扣除建築物
    本身使用之面積(含騎樓地)後，即為該建築物之法定空地(
    鈞院97年度簡字第501號判決參照)，依土地稅減免規則第9
    條規定，即無免徵地價稅之適用，原告主張，顯係誤解法令
    。
  (六)末原告主張依行政程序法第131條規定，被告於99年方通知
    原告繳納地價稅，被告請求權顯已罹於時效一節。經查本件
    被告係依稅捐稽徵法第21條規定，補徵94年至97年地價稅，
    並無原告所訴罹於時效問題，併予敘明；並聲明求為判決駁
    回原告之訴。
五、本院之判斷如下：
  (一)按「地價稅或田賦之納稅義務人如左：一、土地所有權人。
    」、「已規定地價之土地，除依第22條規定課徵田賦者外，
    應課徵地價稅。」及「地價稅基本稅率為千分之10。．．．
    」，土地稅法第3條第1項第1款、第14條及第16條第1項分別
    定有明文。次按「無償供公共使用之私有土地，經查明屬實
    者，在使用期間內，地價稅或田賦全免。但其屬建造房屋應
    保留之空地部分，不予免徵。」、「依第7條至第17條規定
    申請減免地價稅或田賦者，公有土地應由管理機關，私有土
    地應由所有權人或典權人，造具清冊檢同有關證明文件向直
    轄市、縣（市）主管稽徵機關為之。但合於下列規定者，應
    由稽徵機關依通報資料逕行辦理或由用地機關函請稽徵機關
    辦理，免由土地所有權人或典權人申請。．．．五、私有無
    償提供公共巷道或廣場用地（應由工務、建設主管機關或各
    鄉鎮市【區】公所建設單位，列冊送稽徵機關辦理）。」，
    復分別為土地稅減免規則第9條、第22條第5款所規定。又按
    「稅捐之核課期間，依左列規定：二、依法．．．應由稅捐
    稽徵機關依稅籍底冊或查得資料核定課徵之稅捐，其核課期
    間為5年。」、「在前項核課期間內，經另發現應徵之稅捐
    者，仍應依法補徵或並予處罰．．．。」，亦分別為稅捐稽
    徵法第21條第1項第2款及第2項所明定。
　(二)本件原告分別共有之系爭土地，前經板橋稅稽分處核定免徵
    地價稅在案；嗣該分處於辦理98年度地價稅稅籍及使用情形
    清查作業細部計畫時，發現系爭土地屬臺北縣政府（現改制
    為新北市政府）工務局所核發74板使字第44號使用執照（73
    板建字第88號建築執照）之建築基地，核與行為時土地稅減
    免規則第9 條規定不符，遂於98年8 月11日、12日分別以原
    處分核定補徵原告4 人94年度至97年度地價稅，分別為94年
    度、95年度各2,821 元、96年度、97年度各3,465 元，各合
    計12,572元。原告不服，申經復查結果，未獲准變更，提起
    訴願，亦遭決定駁回，遂向本院提起行政訴訟，並主張如事
    實欄所載。經查：
  (1)行政處分之合法與否，並非作成處分之機關有管轄權、機關
    組成、處分方式、處分程序等形式要件符合法律規定，即可
    認為合法，仍應視其實質要件是否符合法律規定。次按行政
    程序法第6 條規定：「行政行為，非有正當理由，不得為差
    別待遇。」，固為平等原則之規定；該條所謂正當理由，係
    指「並不禁止法律依事物之性質，就事實狀況之差異而為合
    理之不同處置」（參照司法院大法官會議釋字第481 號解釋
    ）；至所謂事物之本質，應就事物內在價值及其所欲達成之
    目的判斷之。且所謂「平等原則」之真意乃在於禁止恣意，
    要求「相同事情為相同處理；不同事情不同處理」，國家機
    關不得將與事物性質無關之因素納入考量，而作為差別處理
    之基準，亦即禁止「恣意的差別處遇」，惟其前提必需係合
    法的平等對待，要無主張「不法平等」之餘地，蓋行為人之
    違法不因他人有相同或類似違法而具阻卻其違法。
  (2)按建築法第11條第1項明定：「本法所稱建築基地，為供建
    築物本身所占之地面及其所應留設之法定空地。」。準此，
    建築基地即係供該建築物使用，包含建築物本身所占地面（
    含騎樓地）及法定空地，而建築基地扣除建築物本身使用之
    面積（含騎樓地）後即為該建築物之法定空地。
  (3)本件系爭土地為臺北縣政府（現改制為新北市政府）工務局
    於74年間所核發74板使字第44號使用執照（73板建字第88號
    建築執照）所坐落建築基地範圍內之土地，業經被告於98年
    4月14日以北稅板一字第0980010597號函（以下簡稱被告98
    年4月14日函）臺北縣政府工務局，經該局核閱上開2執照原
    核准配置圖對照無訛回覆在卷，有被告98年4月14日函及臺
    北縣政府工務局98年5月21日北工建字第0980297309號函影
    本1份附於原處分卷可稽。
  (4)自被告98年4月14日函所載「．．．系爭土地鄰近建物板橋
    市○○路○○○巷4弄22號，其使用執照號碼為74板使字第045
    號．．．」內容，對照原告於98年9月16日（臺北縣政府稅
    捐稽徵處《即改制前被告》總收發室收文日戳）提出之復查
    申請書所載「．．．．二、理由：板橋市○○段186地號，
    本人為繼承人，『自原始張文東地主為提供住戶出入方便』
    ，並至今乃為『私設巷道』，亦為無償使用，屬實無異，．
    ．．．」等字樣以觀，系爭土地乃當時之所有權人即訴外人
    張文東，為使系爭土地鄰近建物（74板使字第45號使用執照
    ）住戶出入方便，遂無償提供系爭土地作為『私設巷道』使
    用，致同時申請供作建築基地，而經主管機關以73板建字第
    88號建築執照准許，復於74年間經核發74板使字第44號使用
    執照在案，故系爭土地確為74板使字第44號使用執照（73板
    建字第88號建築執照）之建築基地之事實，即堪以認定。原
    告所稱系爭土地係供公眾通行使用之既成巷道云云，核與上
    述事實相悖，委無可採。至系爭土地是否如原告所稱係單獨
    分割供作巷道使用（此部分非本件審理範圍，不予論究），
    與其確係屬上開執照之建築基地事實係屬二事，應分別以觀
    ，惟仍不妨礙其係屬建造房屋應保留之空地部分事實之成立
    。
  (5)第以系爭土地原所有權人張文東於申請74板使字第44號使用
    執照之初，業已檢附竣工平面圖、配置圖等文件圖據資料，
    經主管機關（包括臺北縣政府工務局、臺北縣板橋地政事務
    所等）據以審理登記在案，是竣工平面圖、配置圖、使用執
    照等件自為登記效力所及，具有公示效力，即對不特定之第
    三人生效，非僅該等建物第一次所有權登記人於取得所有權
    登記後受該竣工平面圖、配置圖、使用執照等之拘束，其繼
    受取得該建物及所坐落之土地所有權者（即原告）亦繼受該
    竣工平面圖、配置圖、使用執照等之拘束，自不待言。是原
    告既繼承取得系爭土地之所有權（所有權應有部分各為6分
    之1），自受該具有登記公示效力之竣工平面圖、配置圖、
    使用執照等之拘束，所言系爭土地係法定空地，係因臺北縣
    政府分割及相關續辦作業疏失所肇生云云，顯昧於事實，非
    但不可採，復不足以對抗登記公示效力。
  (6)是系爭土地既自74年間起，即已供作74板使字第44號使用執
    照（73板建字第88號建築執照）建築基地之用，而為建造私
    有房屋應保留之空地部分，非屬無償供公共使用之私有土地
    ，自不符土地稅減免規則第9條所規定免徵地價稅之要件，
    亦與司法院大法官會議釋字第400號解釋所指既成道路涉及
    公用地役關係等情無關，尚無上揭法條規定及解釋適用之餘
    地，此不因板橋稅稽分處誤認為其合法即得以阻卻，復不因
    其他案件（原告主張絕多私有巷道之法定空地經臺北縣政府
    認定免課地價稅）而異其違法之認定。是該有利於當事人（
    即原告）之免徵地價稅核定既有實體法上之違法認定情形存
    在，依前開說明，原告要無主張「不法平等」之餘地，亦即
    ，原告不得主張不法之平等，而認為系爭處分有所違誤甚明
    。
  (7)雖原告主張本件有行政法上信賴保護原則之適用云云。惟查
    行政法上信賴保護原則之適用，須具備下列所述要件，始足
    當之：一、須有信賴基礎：即須有一個足以引起當事人信賴
    之國家行為（含行政機關之行政處分或其他行為）；二、信
    賴表現：即當事人因信賴該國家行為而展開具體之信賴行為
    （包括運用財產及其他處理行為），且信賴行為與信賴基礎
    間須有因果關係，而如嗣後該國家行為有變更或修正，將使
    當事人遭受不能預見之損失；三、信賴值得保護：即當事人
    之信賴，必須值得保護。但如當事人有以詐欺、脅迫或賄賂
    方法，獲得國家行為，或對重要事項提供不正確資料或為不
    完全陳述，致使行政機關依該資料或陳述而為行為；或明知
    行政機關之行為違法或因重大過失而不知等情形者，則其信
    賴不值得保護（行政程序法第119條規定參照）。是以，一
    般而言，適用信賴保護原則須具備3個要件，即信賴基礎（
    國家行為）、信賴表現（人民安排其生活或處置其財產）及
    信賴值得保護（人民之誠實、正當、並斟酌公益），殆無疑
    義。
  (8)經查地價稅之核定處分係負擔處分，原告主張被告之核稅處
    分係公法上之請求權，係不明稅捐核定之性質致有所誤解，
    本件尚無所謂公法上請求權罹於時效而消滅之問題存在，先
    予指明。本件板橋稅稽分處前固核定系爭土地自94年起免徵
    地價稅，然原告僅消極地接受免徵地價稅之行政處分，尚無
    因信賴該免徵地價稅之處分，而對其生活或有運用、處置其
    財產之情形；況本件被繼承人既係自73年間起，即將系爭土
    地供作臺北縣政府（現改制為新北市政府）工務局73板建字
    第88號建築執照之建築基地，待建築完竣後，復於74年間取
    得74板使字第44號使用執照在案，原告既於90年間繼承取得
    系爭土地（所有權應有部分各為6分之1），自不容諉為不知
    ，依前揭信賴保護原則適用要件說明，其信賴有不值得保護
    之情形，至為灼然。是原告主張本件有行政法上信賴保護原
    則之適用云云，殊無足取。
  (9)從而，板橋稅稽分處前就系爭土地，所為認定免徵地價稅之
    核定既屬違誤，業如前述；而納稅義務人經該稅捐稽徵機關
    核定之案件，如經過法定期間，未經納稅義務人申請復查或
    行政爭訟，其查定核定處分雖具有形式上之確定力，但稽徵
    機關如發現原處分確有短徵，為維持課稅公平，基於公益上
    之理由，要非不可自行變更原查定處分，而補徵其應繳之稅
    額，有行政法院（現改制為最高行政法院）著有58年度判字
    第31號判例可資參照。是被告系爭原處分予以撤銷原違法之
    免徵地價稅處分，補徵尚在核課期間內之94年度至97年度地
    價稅額，變更為正確之核定，即屬有據，所為認定，於法洵
    無不合。
  綜上所述，本件被告所為通知原告4人應自94年起分別恢復按
  一般用地稅率課徵地價稅，並予以補徵尚在核課期間內之94年
  度至97年度地價稅額（分別為94年度、95年度各2,821元、96
  年度、97年度各3,465元），各合計12,572元之原處分，揆諸
  前揭法條規定及上述說明，並無違誤，復查決定、訴願決定遞
  予維持，亦均無不合，原告徒執前詞，訴請撤銷，為無理由，
  應予駁回。末以兩造其餘之主張及陳述等，因與本件判決結果
  不生影響，爰不予一一指駁論究；另本件依卷內資料，事證已
  臻明確，故不經言詞辯論為之，均併此述明。
據上論結，本件原告之訴為無理由，依行政訴訟法第236條、第
195條第1項後段、第104條、民事訴訟法第85條第1項前段，判決
如主文。
中　　華　　民　　國　　100 　年　　4　　月　　29　　日
                    臺北高等行政法院第六庭
                                    法  官  林  育  如
上為正本係照原本作成。
本件以訴訟事件所涉及之法律見解具有原則性者為限，始得於本
判決送達後20日內向本院提出上訴狀並表明上訴理由，如已於本
判決宣示後送達前提起上訴者，應於判決送達後20日內補具上訴
理由（均按他造人數附繕本），且經最高行政法院許可後方得上
訴。
中　　華　　民　　國　　100 　年　　4　　月　　29　　日
                                    書記官  劉  育  伶